臺灣高雄地方法院刑事判決              100年度訴字第921號
公  訴  人  臺灣高雄地方法院檢察署檢察官
被      告  曹仲豪
選任辯護人  吳春生律師
            陳松甫律師
            蔡念辛律師
上列被告因毒品危害防制條例案件，經檢察官提起公訴（100 年
度偵字第19812 號），本院判決如下：
    主  文
曹仲豪販賣第二級毒品，累犯，處有期徒刑肆年陸月。扣案如附
表編號1 所示之物沒收銷燬之；扣案如附表編號2 、3 所示之物
，均沒收。
    事  實
一、曹仲豪前於民國99年間因違反毒品危害防制條例案件，經本
    院以99年度審簡字第3610號判決處有期徒刑3 月確定，於99
    年12月9 日易科罰金執行完畢。猶不知悔悟，明知MDMA（即
    俗稱搖頭丸）、愷他命依成癮性、濫用性及對社會危害性，
    分別經毒品危害防制條例第二條規定為第二級、第三級毒品
    ，不得非法持有、販賣，而仍基於營利之意圖，基於販賣第
    二級毒品MDMA、第三級毒品愷他命之犯意，於100 年6 月27
    日21時許，在高雄市市立美術館附近，向真實姓名年籍不詳
    、綽號「阿兄」之成年男子，分別以新臺幣（下同）8  萬8
    千元，購買第二級毒品MDMA1 包（內含4 小包，合計驗前淨
    重95.851公克，合計驗後淨重95.727公克，純度51.3％、純
    質淨重49.171公克）；以76萬元，購買第三級毒品愷他命11
    包（合計驗前淨重3736.89 公克，合計驗後淨重3736.87 公
    克、純度86.1％、純質淨重3217.46  公克）。嗣於100 年6
    月29日20時10分許，為警持搜索票至曹仲豪位於高雄市○○
    區○○街42號2 樓住處執行搜索時，當場扣得如附表所示之
    物，而循線查獲上情。嗣曹仲豪於檢察官偵查中及本院審判
    時，對於前開販賣第二、三級毒品犯行均自白不諱。
二、案經行政院海岸巡防署海岸巡防總局南部地區巡防局移請臺
    灣高雄地方法院檢察署檢察官偵查起訴。
    理  由
壹、程序事項
    按被告以外之人於審判外之陳述，雖不符刑事訴訟法第159
    之1 至第159 條之4 之規定，而經當事人於審判程式同意作
    為證據，法院審酌該言詞陳述或書面陳述作成時之情況，認
    為適當者，亦得為證據。當事人、代理人或辯護人於法院調
    查證據時，知有第159 條第1 項不得為證據之情形，而未於
    言詞辯論終結前聲明異議者，視為有前項之同意。刑事訴訟
    法第159 之5 定有明文。查檢察官、被告及辯護人均對於本
    判決所引用之傳聞證據，未於言詞辯論終結前聲明異議，本
    院審酌上開證據作成時之情狀，並無違法或不當等情形，且
    與本案相關之待證事實具有關聯性，認為以之作為本案之證
    據亦屬適當，爰依前揭規定，認均應有證據能力。
貳、實體事項
一、上開犯罪事實，業據被告於警詢（警卷第3 至6 頁）、偵查
    （偵卷第8 至9 頁）、法院羈押庭（羈押卷第6 至7 頁）及
    本院審理時（本院卷第9頁、第34頁背面、第36頁、第104頁
    背面）坦承不諱，並有下列事證可佐：
  （一）附表所示之物是警察於100 年6 月29日20時10分許，持
        搜索票至被告位於高雄市○○區○○街42號2 樓住處，
        依法執行搜索而查獲，為被告所自承，且有行政院海岸
        巡防署南部地區巡防局高雄第二機動查緝隊搜索扣押筆
        錄暨扣押物品目錄表、毒品初步鑑驗報告單（呈第二、
        三級毒品反應）各1 份及搜索扣押現場照片8 張、扣押
        物照片13張附卷可稽（警卷第14至18頁、第23至24頁，
        第26至31頁；偵卷第42至48頁），並有如附表所示之物
        扣案可證。
  （二）而扣案被告所有如附表編號1 之灰色圓形錠4 小包，經
        送鑑定結果，均確屬毒品危害防制條例第2 條第2 項第
        2 款所稱之第二級毒品MDMA（合計驗前淨重95 .851 公
        克，合計驗後淨重95.727公克，純度51.3％、純質淨重
        49.171公克），此有高雄醫學大學附設中和紀念醫院10
        0 年7 月19日、編號：00000-00號檢驗報告1 紙（偵卷
        第29頁）附卷足佐；另扣案被告所有如附表編號2 之白
        色顆粒晶體11包，經送鑑定結果，均亦屬毒品危害防制
        條例第2 條第2 項第3 款所稱之第三級毒品愷他命（合
        計驗前淨重3736.89 公克，合計驗後淨重3736.87 公克
        、純度86.1％、純質淨重3217.46 公克），此有高雄醫
        學大學附設中和紀念醫院100年7月19日、編號：00000-
        00號檢驗報告1 紙（偵卷第30頁）存卷可參。則被告持
        有如附表編號1 、2 所示之灰色圓形錠、白色顆粒晶體
        ，分屬管制之第二、三級毒品之事實，足以認定。
  （三）邇來政府為杜絕毒品氾濫，毒害人民甚深，再三宣導教
        民眾遠離毒品、媒體之報導既深且廣，對於毒品之禁絕
        ，應為民眾所熟悉。又政府對於查緝施用、轉讓及販賣
        毒品無不嚴格執行，且販賣第一級毒品罪更係重罪，設
        若無利可圖，衡情一般持有毒品者，當不致輕易將持有
        毒品交付他人。況第一級毒品海洛因價格不貲、物稀價
        昂，且販賣毒品係違法行為，非可公然為之，亦無公定
        之價格，不論任何包裝，均可任意分裝增減分量，每次
        買賣價量，亦可能隨時依雙方間之關係深淺、資力、需
        求量及對行情之認知、來源是否充裕、查緝是否嚴緊，
        購買者被查獲時供述購買對象之可能性風險之評估等，
        因而異其標準，並隨時機動調整，非可一概而論，是販
        賣之利得，除經坦承犯行或價量俱臻明確外，委難查得
        實情，販賣之人從價差或量差中牟利方式雖異，其意圖
        營利之非法販賣行為則一，茍無任何利益可圖，被告實
        無甘冒風險，分別以8 萬8 千元、76萬元向綽號「阿兄
        」之成年男子購買第二級毒品MDMA、第三級毒品愷他命
        ，且被告於審理時供稱：還有部分金錢尚未給付，購買
        當時只有給付40多萬，是一手給錢，「阿兄」一手交付
        毒品等語（本院卷第9 頁），顯見被告尚有40多萬元購
        買毒品價金尚未給付「阿兄」。從而，被告應有欲從中
        賺取差額利潤以牟利之意圖，應堪認定。
  （四）被告於警詢中僅供稱：最後一次施用毒品是在約100 年
        6 月21日晚上10、11點，以捲煙方式施用K 他命一次等
        語（警卷第9 頁），且其於100 年6 月29日查獲後經警
        採集尿液送驗，其尿液亦呈MDMA、愷他命代謝物陰性反
        應，有採尿代號對照表、高雄市政府警察局鹽埕分局犯
        罪嫌疑人尿液採驗作業管制紀錄、台灣檢驗科技股份有
        限公司濫用藥物實驗室100 年7 月14日濫用藥物檢驗報
        告各1 份（警卷第25頁；偵卷第61至62頁），顯見其並
        未每日均施用MDMA、愷他命，且未對MDMA、愷他命成癮
        而達非施用不可之程度。又被告前僅曾因持有第三級毒
        品愷他命純質淨重20公克以上，經本院以99年度審簡字
        第3610號判決處有期徒刑3 月確定，而未曾因施用MDMA
        經送觀察、勒戒，有臺灣高等法院被告前案記錄表1 份
        （本院卷第5  至6  頁）在卷可查。縱認被告確有施用
        MDMA、愷他命行為，一般人之MDMA通常使用劑量為80至
        200 毫克，最常使用劑量在100 毫克至150 毫克之間，
        又一般娛樂目的之愷他命施用劑量約100 毫克至200 毫
        克，至於國人愷他命每日耐受之劑量，尚無相關資料，
        惟人體每日可耐受之劑量，受到當日使用次數，每次使
        用劑量，使用頻率、個人體質及代謝情況等因素影響，
        依個案而異，此分別有行政院衛生署管制藥品管理局93
        年8 月19日管檢字第0930007932號函、97年12月1 日管
        檢字第097 0011811 號函各1 份在卷可按（本院卷二第
        23頁），參以上開所述被告施用MDMA、愷他命之情況及
        前科等相關資料，縱認被告有施用MDMA、愷他命之習慣
        ，然本案所查扣如附表編號1之MDMA驗後純質淨重49.17
        1公克，依通常使用劑量為80至200毫克計算，扣案MDMA
        可供被告施用約245 次（49.171公克÷200 毫克＝245.
        855 ）至614 次（49.171公克÷80毫克＝614.6375），
        而本案所查扣如附表編號2之愷他命驗後純質淨重3217
        .46 公克，依一般娛樂目的施用劑量約100毫克至200毫
        克計算，扣案愷他命可供被告施用約16087次（3217.46
        公克÷200 毫克＝16087.3 ）至32174 次（3217.46 公
        克÷100 毫克＝32174.6 ），則所查扣之MDMA、愷他命
        數量顯已超過一般施用毒品者所持有之正常使用量甚明
        ，亦與一般施用毒品者少量持有之常態不符。且被告亦
        自承分別以8 萬8 千元、76萬元向綽號「阿兄」之成年
        男子購買第二級毒品MDMA、第三級毒品愷他命，且還有
        部分金錢尚未給付，購買當時只有給付40多萬，已如前
        述，足見其無力一次支付向綽號「阿兄」之成年男子購
        買毒品之價金；又如前所述被告縱有施用MDMA、愷他命
        行為，也未成癮，不須大量施用，何必僅因一次購買大
        量毒品可有優惠價格，即花費高額金錢購買、囤積扣案
        如附表編號1 、2 所示驗後純質淨重49.171公克之MDMA
        、驗後純質淨重3217.46 公克之愷他命？況毒品亦非日
        常生活所大量必需之物，依一般人之理性計算，當無可
        能在無力支付全額購買毒品價金之經濟情況不佳條件下
        ，僅為供己施用及貪圖優惠價格，即花費如此鉅資購買
        大量毒品，卻承受相對應高之金錢及法律風險，益見被
        告之辯護人辯稱：被告MDMA使用量比較大，是否仍然有
        販賣之意圖，購買MDMA係為自己施用云云，容有誤會。
  （五）綜上所述，足認被告前開關於販賣第二級毒品MDMA、第
        三級毒品愷他命等任意性之自白，均與事實相符，堪以
        採信。本案事證明確，被告犯行洵堪認定。
二、論罪科刑：
  （一）按所謂販賣行為，並不以販入之後復行賣出為要件，祇
        要以營利為目的，將毒品購入或賣出，有一於此，其犯
        罪即為完成（最高法院25年非字第123 號、67年台上字
        第2500號、68年台上字第606 號、69年台上字第1675號
        判例意旨參照）。是核被告所為，係犯毒品危害防制條
        例第4 條第2 項、第3 項之販賣第二級、第三級毒品罪
        。被告持有第二、三級毒品之低度行為，分別為販賣第
        二、三級毒品之高度行為所吸收，均不另論罪。被告一
        次同時販入上開第二、三級毒品，應依想像競合犯關係
        從一重之販賣第二級毒品罪處斷。
  （二）被告有如犯罪事實欄一所載之犯罪科刑執行情形，有臺
        灣高等法院被告全國前案紀錄表在卷可稽（本院卷第5
        至6 頁），其於刑之執行完畢，5 年以內故意再犯本件
        有期徒刑以上之販毒罪，為累犯，除販賣第二級毒品最
        重本刑無期徒刑依法不再加重外，其餘部分應依刑法第
        47條第1 項加重其刑。
  （三）被告就上開販賣毒品犯行，於偵查及本院審理中均自白
        犯罪，應依毒品危害防制條例第17條第2 項之規定，減
        輕其刑，並依法先加重後（販賣第二級毒品最重本刑無
        期徒刑部分不再加重），再遞減之。
  （四）爰審酌被告意圖營個人私利，不顧國家法令，而為上開
        之販賣毒品行為，嚴重助長毒品氾濫，並足以衍生其他
        犯罪，嚴重危害社會治安及國民健康，所為誠屬不該，
        惟念及被告所為販賣第二級、第三級毒品之行為，僅止
        於販入，未及販出即為警查獲，尚無實質之犯罪所得，
        且為警查獲之初即清楚交待所涉之相關犯罪事實，雖其
        購毒上游「阿兄」因資料不足而無法經檢警繼續追查，
        有行政院海岸巡防署海岸巡防總局南部地區巡防局100
        年9 月1 日高縣機字第1000013137號函暨所附職務報告
        1 份存卷可參（本院卷第87至88頁），但其犯後態度確
        屬良好，足見已有悔意，及其犯罪之動機、目的、智識
        程度、生活狀況等一切情狀，量處如主文所示之刑。
三、扣押物與沒收之說明
  （一）扣案如附表編號1 之第二級毒品MDMA4 小包，經送鑑定
        結果，均確屬毒品危害防制條例第2 條第2 項第2 款所
        稱之第二級毒品MDMA（合計驗前淨重95.851公克，合計
        驗後淨重95.727公克，純度51.3％、純質淨重49.171公
        克），已如上述，自應依毒品危害防制條例第18條第1
        項前段規定，不問屬於犯人與否，予以沒收銷燬之；至
        包裝袋4 只部分，因其上所殘留之毒品MDMA，難以析離
        ，且無析離之實益與必要，應視同毒品MDMA，均一併沒
        收銷燬之；至送驗耗損部分之毒品MDMA因已滅失，爰不
        另宣告沒收銷燬，附此敘明。
  （二）又依毒品危害防制條例第18條第1 項前段之規定，應予
        沒收銷燬之毒品，以經查獲之第一、二級毒品為限。又
        毒品依其成癮性、濫用性及對社會危害性，共分為四級
        ，上開條例並就製造、運輸、販賣、意圖販賣而持有、
        以非法方法使人施用、引誘他人施用及轉讓不同等級之
        毒品等行為，分別定其處罰。至施用或持有第三、四級
        毒品，因其可罰性較低，故未設處罰之規定，僅就施用
        及持有第一、二級毒品科以刑罰。然鑑於第三、四級毒
        品均係管制藥品，特於同條例第11條之1 明定無正當理
        由，不得擅自持有；第18條第1 項後段復規定查獲之第
        三、四級毒品，無正當理由而擅自持有者，沒入銷燬之
        。從而，依同條例第18條第1 項後段應沒入銷燬之毒品
        ，專指查獲施用或持有之第三、四級毒品而言；倘係查
        獲製造、運輸、販賣、意圖販賣而持有、以非法方法使
        人施用、引誘他人施用或轉讓第三、四級毒品，既屬同
        條例相關法條明文規定處罰之犯罪行為，即非該條項應
        依行政程序沒入銷燬之範圍。又同條例第19條第1 項所
        定「供犯罪所用或因犯罪所得之物」，係指犯第4 條至
        第9 條、第12條、第13條或第14條第1 項、第2 項之罪
        所用或所得之物，不包括毒品本身在內，是尚不得援用
        此項規定為第三、四級毒品之沒收依據。再同條例對於
        查獲之製造、運輸、販賣、意圖販賣而持有、以非法方
        法使人施用、引誘他人施用及轉讓第三、四級毒品之沒
        收，並無特別規定，如其行為已構成犯罪，則該毒品即
        屬不受法律保護之違禁物，應回歸刑法之適用，依刑法
        第38條第1 項第1 款之規定沒收之，始為適法（最高法
        院96年台上字第727 號、96年台上字第884 號判決意旨
        參照）。扣案如附表編號2 之第三級毒品愷他命11包，
        經送鑑定結果，均亦屬毒品危害防制條例第2 條第2 項
        第3 款所稱之第三級毒品愷他命（合計驗前淨重3736.8
        9 公克，合計驗後淨重3736.87 公克、純度86.1％、純
        質淨重3217.46 公克），已如上述，依上開最高法院見
        解，係屬違禁物，應依刑法第38條第1 項第1 款之規定
        宣告沒收之；至包裝袋11只部分，因其上所殘留之毒品
        愷他命，難以析離，且無析離之實益與必要，應視同毒
        品愷他命，均一併沒收之；至送驗耗損部分之毒品愷他
        命因已滅失，爰不另宣告沒收，附此敘明。
  （三）按犯販賣第二級毒品罪者，其供犯罪所用之財物，固應
        優先適用毒品危害防制條例第19條第1 項義務沒收之規
        定，予以沒收；但如係供犯罪預備之物，則不能適用上
        開特別規定，而須依刑法第38條第1 項第2 款為沒收之
        宣告（最高法院92年度台上字第5872號判決參照），足
        見販賣第二級毒品罪者，其供犯罪所用之物，應優先於
        刑法第38條第1 項第2 款供犯罪所用之物沒收之規定。
        又毒品危害防制條例第19條第1 項關於沒收之規定，固
        採義務沒收主義，凡犯同條例第4 條至第9 條、第12條
        、第13條或第14條第1 項、第2 項之罪者，其供犯罪所
        用之物或因犯罪所得之財物，均須諭知沒收。但該法條
        並未規定「不問屬於犯人與否」，均沒收之，自仍以屬
        於被告或共犯所有者為限，始應予以沒收。（最高法院
        92年度台上字第4391號判決參照）。復按毒品之包裝係
        用於包裹毒品，防其裸露、潮濕，便於攜帶、運輸所用
        之物，自屬可與毒品析離（最高法院96年台上字第2569
        號判決意旨參照）。扣案如附表編號3 之外包裝袋1 只
        ，係用於包裹扣案如附表編號1 之第二級毒品MDMA4 小
        包，防止裸露、潮濕而便於攜帶，係供本件販入毒品所
        用，亦即供販賣毒品犯罪所用之物，且本件於查獲當時
        ，被告販入毒品之犯行已完成，應屬被告所有，爰依毒
        品危害防制條例第19條第1 項規定，併予宣告沒收之。
  （四）至於如附表編號4 至8 所示之物，因無證據顯示與被告
        上開販賣毒品之犯行有何關聯，自均不於本案宣告沒收
        。
據上論斷，應依刑事訴訟法第299 條第1 項前段，毒品危害防制
條例第4 條第2 項、第3 項、第17條第2 項、第18條第1 項、第
19條第1 項，刑法第11條、第55條、第47條第1 項、第38條第1
項第1 款，判決如主文。
本案經檢察官黃世勳到庭執行職務。
中    華    民    國   100    年    10    月    11    日
                  刑事第七庭  審判長法  官  陳  箐
                                    法  官  曾建豪
                                    法  官  廖華君
以上正本證明與原本無異。
如不服本判決應於收受送達後10日內向本院提出上訴書狀，並應
敘述具體理由；如未敘述上訴理由者，應於上訴期間屆滿後20日
內向本院補提理由書( 均須按他造當事人之人數附繕本) 「切勿
逕送上級法院」。
中    華    民    國   100    年    10    月    11    日
                                    書記官  許珈綺
附錄本案論罪科刑法條：
毒品危害防制條例第4條
製造、運輸、販賣第一級毒品者，處死刑或無期徒刑；處無期徒
刑者，得併科新臺幣2 千萬元以下罰金。
製造、運輸、販賣第二級毒品者，處無期徒刑或7 年以上有期徒
刑，得併科新臺幣1 千萬元以下罰金。
製造、運輸、販賣第三級毒品者，處5 年以上有期徒刑，得併科
新臺幣7 百萬元以下罰金。
製造、運輸、販賣第四級毒品者，處3 年以上10年以下有期徒刑
，得併科新臺幣3 百萬元以下罰金。
製造、運輸、販賣專供製造或施用毒品之器具者，處1  年以上7
年以下有期徒刑，得併科新臺幣1 百萬元以下罰金。
前五項之未遂犯罰之。
附表：為警於100 年6 月29日20時10分許，持搜索票至被告位於
      高雄市○○區○○街42號2 樓住處執行搜索時扣得。
┌──┬─────┬────────┬──────┬─────┐
│編號│物品名稱及│檢驗結果/ 所有人│應否沒收銷燬│備註（警卷│
│    │數量      │                │或沒收      │第17至18頁│
│    │          │                │            │扣押目錄表│
│    │          │                │            │編號）    │
├──┼─────┼────────┼──────┼─────┤
│ １ │第二級毒品│(1)灰色圓形錠、藥│依毒品危害防│警卷扣押編│
│    │MDMA（搖頭│  品成分：MDMA，│制條例第18條│號1       │
│    │丸）4 小包│  驗前淨重95.851│第1 項前段規│          │
│    │（含包裝袋│  公克，驗後淨重│定沒收銷燬  │          │
│    │4只）     │  95.727公克，純│            │          │
│    │          │  度51.3％、純質│            │          │
│    │          │  淨重49.171公克│            │          │
│    │          │(2)被告所有      │            │          │
│    │          │(3)鑑定報告：    │            │          │
│    │          │  高雄醫學大學附│            │          │
│    │          │  設中和紀念醫院│            │          │
│    │          │  100年7 月19日 │            │          │
│    │          │  、編號：10007-│            │          │
│    │          │  74 號檢驗報告 │            │          │
│    │          │  （偵卷第29頁）│            │          │
├──┼─────┼────────┼──────┼─────┤
│ ２ │第三級毒品│(1)白色顆粒晶體、│依刑法第38條│警卷扣押編│
│    │愷他命11包│  藥品成分：愷他│第1 項第1 款│號2至12   │
│    │（含包裝袋│  命，驗前淨重37│規定沒收    │          │
│    │11只）    │  36.89 公克，驗│            │          │
│    │          │  後淨重3736.87 │            │          │
│    │          │  公克、純度86.1│            │          │
│    │          │  ％、純質淨重32│            │          │
│    │          │  17.46 公克    │            │          │
│    │          │(2)被告所有      │            │          │
│    │          │(3)鑑定報告：    │            │          │
│    │          │  高雄醫學大學附│            │          │
│    │          │  設中和紀念醫院│            │          │
│    │          │  100年7 月19日 │            │          │
│    │          │  、編號：10007-│            │          │
│    │          │  75號檢驗報告（│            │          │
│    │          │  偵卷第30頁）  │            │          │
├──┼─────┼────────┼──────┼─────┤
│ ３ │第二級毒品│被告所有        │依毒品危害防│警卷扣押編│
│    │MDMA（搖頭│                │制條例第19條│號1       │
│    │丸）之外包│                │第1項規定沒 │          │
│    │裝袋1只   │                │收          │          │
├──┼─────┼────────┼──────┼─────┤
│ ４ │電子磅秤1 │被告所有        │與本件犯罪無│警卷扣押編│
│    │台        │                │涉，不予沒收│號13      │
├──┼─────┼────────┼──────┼─────┤
│ ５ │夾鏈袋1包 │被告所有        │與本件犯罪無│警卷扣押編│
│    │          │                │涉，不予沒收│號14      │
├──┼─────┼────────┼──────┼─────┤
│ ６ │真空包裝袋│被告所有        │與本件犯罪無│警卷扣押編│
│    │2只       │                │涉，不予沒收│號15      │
├──┼─────┼────────┼──────┼─────┤
│ ７ │現金10萬70│被告所有        │與本件犯罪無│警卷扣押編│
│    │00元      │                │涉，不予沒收│號16      │
├──┼─────┼────────┼──────┼─────┤
│ ８ │SONYERICSS│被告所有        │與本件犯罪無│警卷扣押編│
│    │ON牌手機1 │                │涉，不予沒收│號17      │
│    │支（SIM 卡│                │            │          │
│    │0000000000│                │            │          │
│    │，IMEI：35│                │            │          │
│    │0000000000│                │            │          │
│    │336-9     │                │            │          │
└──┴─────┴────────┴──────┴─────┘